【裁判字號】    95,抗,437
【裁判日期】    950919
【裁判案由】    假處分
【裁判全文】
臺灣高等法院臺中分院民事裁定           95年度抗字第437號
抗  告  人  甲○○
                      （送達代收人  李震華律師
相  對  人  台灣土地銀行股份有限公司
法定代理人  乙○○
上列當事人間聲請假處分事件，抗告人對於中華民國95年7月4日
臺灣苗栗地方法院95年度裁全字第1124號裁定，提起抗告，本院
裁定如下：
    主  文
抗告駁回。
抗告訴訟費用由抗告人負擔。
    理  由
一、按債權人就金錢請求以外之請求，因請求標的之現狀變更，
    有日後不能強制執行之虞，欲保全強制執行者，得聲請假處
    分，民事訴訟法第五百三十二條第一項定有明文。
二、本件相對人係以陳永明連帶保證松隆保齡球館股份有限公司
    新台幣二千二百三十八萬零五百零九元及其利息、違約金債
    務未還，竟將其所有如原裁定附表所示之土地（下稱系爭土
    地）贈與抗告人，藉以脫免強制執行，已侵害相對人之債權
    ，為免所請求之標的現狀變更，乃聲請禁止抗告人對於系爭
    土地為移轉占有，設定負擔及其他一切處分行為之假處分，
    經原裁定命相對人於提供擔保後予以准許。抗告人聲明不服
    ，其抗告意旨略以：相對人早於八十八、八十九年間即已取
    得執行名義，應為本案終局執行，而非係保全程序，相對人
    聲請裁定假處分，顯不合法；又相對人所保全之土地，其上
    有建物尚未保存登記，且為第三人無權占用，並無保全之必
    要，相對人亦無聲請裁定假處分之實益云云。
三、查相對人所取得之執行多義係針對陳永明所欠之債務，因陳
    永明將系爭土地贈與抗告人，相對人欲訴請塗銷該土地之移
    轉登記，為恐抗告人再處分該土地，有日後不能強制執行之
    虞，乃聲請禁止抗告人就系爭土地為移轉占有、設定負擔及
    其他一切處分行為之假處分，相對人對於系爭土地尚無執行
    名義，則抗告人所稱相對人應為本案之終局執行，其假處分
    之聲請不合法，顯有誤解。又系爭土地之公告現值達新台幣
    五十四萬八千三百五十二元，縱如抗告人所述其上有未保存
    登記之建物，且為第三人無權占用，系爭土地仍有一定之價
    值，於系爭土地回復陳永明所有後，相對人得對系爭土地求
    償，相對人自有聲請裁定假處分之實益，抗告人所辯相對人
    無聲請裁定假處分之實益，亦無足採。本件原裁定並無違誤
    ，抗告意旨指摘原裁定不當，求予廢棄，為無理由，應予駁
    回。
四、依民事訴訟法第495條之1第1項、第449條第1項、第95條、
    第78條，裁定如主文。
中    華    民    國    95    年    9     月    19    日
                      民事第四庭審判長法  官  黃斐君
                                      法  官  張浴美
                                      法  官  陳蘇宗
以上正本係照原本作成。
不得再抗告。
                                      書記官  吳麗慧
中    華    民    國    95    年    9     月    26    日
                                                      Ｈ


司法院資訊處製作；財團法人民間司法改革基金會備份。
